臺灣板橋地方法院刑事判決　　　　　　　　　　　　　九十一年度訴字第五一號
　　公　訴　人　臺灣板橋地方法院檢察署檢察官
　　被　　　告　甲○○
右列被告因槍砲彈藥刀械管制案件，經檢察官提起公訴（九十一年度偵字第二九０九
號），本院判決如左：
    主  文
甲○○未經許可，寄藏具殺傷力之仿ＷＡＬＴＨＥＲ廠半自動手槍改造之金屬玩具手
槍，處有期徒刑柒月。併科罰金新臺幣參萬元，罰金如易服勞役，以銀圓參佰元即新
臺幣玖佰元折算壹日。
扣案具殺傷力之仿ＷＡＬＴＨＥＲ廠半自動手槍改造之金屬玩具手槍壹支（槍枝管制
編號0000000000，含彈匣一個）、土造子彈（具直徑７．９ＭＭ之金屬彈
頭）壹顆沒收。
    事  實
一、甲○○明知可發射子彈具有殺傷力之手槍及具殺傷力之土造子彈，係屬槍砲彈藥
    刀械管制條例列管之槍、彈，未經許可，不得製造、販賣、運輸、轉讓、持有或
    寄藏，竟於民國八十九年十月間，在台北縣土城市某處，受姓名、年籍不詳綽號
    「阿德」之成年友人所託，寄藏「阿德」所交付具有殺傷力之仿WALTHER廠半自
    動手槍製造之金屬玩具手槍換裝土造金屬槍管改造之手槍一把、土造子彈二顆，
    並將之分別藏放於台北縣土城市○○路○段二五七號五樓住處及上址樓梯間之消
    防栓內。嗣為警於九十年一月十六日下午二十三時許，在上址查緝毒品，甲○○
    即對在場執行搜索之員警供出上揭藏放之手槍及子彈，並主動引領員警至上址五
    樓樓梯間內消防栓起出手槍及子彈，為對未發覺之犯罪，自首並接受裁判。
二、案經台北市政府警察局中山分局移送臺灣板橋地方法院檢察署檢察官偵查起訴。
    理  由
一、訊據被告甲○○對右揭事實坦承不諱，並有手槍一把、土造子彈二顆扣案足稽。
    又扣案之手槍一支及子彈二顆經送內政部警政署刑事警察局鑑定結果，手槍（槍
    枝管制編號0000000000，含彈匣一個）係仿WALTHER廠半自動手槍製
    造之金屬玩具手槍換裝土造金屬槍管改造而成，機械性能良好，可擊發適用子彈
    ，認具殺傷力。子彈二顆，均係土造子彈（具直徑７．９ＭＭ之金屬彈頭）採樣
    一顆試射，可擊發，認具殺傷力。有該局九十年十一月二十日刑鑑字第八０五二
    號鑑驗通知書一紙在卷可參，被告之自白顯與事實相符，且非出於強暴、脅迫、
    利誘、詐欺、違法羈押或其他不正之方法，自得為證據。再查，被告於警員持搜
    索票前往查緝有關毒品案件時，對在場執行搜索之員警供出上揭藏放之手槍及子
    彈，並主動引領員警至上址五樓樓梯間內消防栓起出手槍及子彈等情，亦有台北
    市政府警察局中山分局刑事案件九十年一月十七日北市警中分刑福字第九０六０
    四八三三００號移送書、刑事案件報告單、搜索票存卷可按，被告對未發覺之犯
    罪自首並接受裁判，洵屬無疑。本件事證明確，被告犯行洵堪認定。
二、被告甲○○未經許可，寄藏上開具殺傷力之改造手槍及子彈，核其所為，係犯槍
    砲彈藥刀械管制條例第十一條第四項之未經許可寄藏其他可發射子彈具有殺傷力
    之手槍罪及第十二條第四項之未經許可寄藏子彈罪；按寄藏之受人委託代為保管
    ，其保管本身，亦屬持有，不過此之持有係受寄之當然結果，法律上自僅就寄藏
    行為為包括之評價，不另就持有手槍、子彈論罪（最高法院七十四年度台上字第
    三四００號判例意旨參照）。被告同時同地寄藏手槍一枝及子彈二顆，係一行為
    同時侵害數法益，屬一行為觸犯數罪名之想像競合犯，應依刑法第五十五條之規
    定，從一重之槍砲彈藥刀械管制條例第十一條第四項之寄藏其他可發射子彈具有
    殺傷力手槍罪處斷。被告自首並報繳其持有之全部槍枝、子彈，爰依槍砲彈藥刀
    械管制條例第十八條第一項規定減輕其刑。審酌被告犯罪之素行、犯罪之目的、
    手段、寄藏手槍一枝及子彈二顆，犯罪後坦承犯行，自首並主動帶同交出槍彈等
    一切情狀，量處如主文所示之刑。罰金刑部分並諭知易服勞役之折算標準，以示
    懲儆。
三、末查被告行為後槍砲彈藥刀械管制條例業於九十年十一月十四日經修正公布，同
    年十一月十六日開始施行，其中第十九條原關於強制工作之規定，業於修正時刪
    除。又刑法第二條第二項規定：「保安處分適用裁判時之法律」。現槍砲彈藥刀
    械管制條例關於強制工作之規定既已刪除，而本案被告涉犯者僅係單純替人寄藏
    手槍、子彈，並未持該槍、彈作為另犯他案之兇器，依其犯罪情節，本院認科以
    主文所示之刑罰為已足，無另依刑法予以保安處分加以矯治之必要，爰不再對被
    告諭知強制工作之保安處分，附此敘明。
四、扣案具殺傷力之仿WALTHER 廠半自動手槍改造之金屬玩具手槍一支（槍枝管制編
    號0000000000，含彈匣一個）、土造子彈（具直徑7.9ＭＭ之金屬彈
    頭）壹顆，係違禁物，應依刑法第三十八條第一項第一款規定宣告沒收。至送鑑
    定試射之子彈一顆，因試射耗損，已失其違禁物之性質，有前開通知書可參，毋
    庸宣告沒收，附此敘明。
據上論斷，應依刑事訴訟法第二百九十九條第一項前段，槍砲彈藥刀械管制條例第十
一條第四項、第十二條第四項、第十八條第一項，刑法第十一條前段、第五十五條、
第四十二條第二項、第三十八條第一項第一款，罰金罰鍰提高標準條例第二條，現行
法規所定貨幣單位折算新臺幣條例第二條，判決如主文。
本案經檢察官伍逸康到庭執行職務
中      華      民      國  九百一十一  年      六      月    二十五    日
                                  臺灣板橋地方法院刑事第四庭
                                      法  官    徐  子  涵
右正本證明與原本無異。
如不服本判決，應於判決送達後十日內向本院提出上訴狀 (應附繕本)。
                                      書記官    彭  麗  紅
中      華      民      國      九十一      年    六    月    二十六    日
附錄本案論罪科刑法條全文：
槍砲彈藥刀械管制條例第十一條
  未經許可，製造、販賣或運輸第四條第一款所稱其他可發射金屬或子彈具有殺傷力
  之各式槍砲者，處五年以上有期徒刑，併科新臺幣一千萬元以下罰金。
  未經許可，轉讓、出租或出借前項所列槍砲者，處三年以上十年以下有期徒刑，併
  科新臺幣七百萬元以下罰金。
  意圖供自己或他人犯罪之用，而犯前二項之罪者，處無期徒刑或七年以上有期徒刑
  ，併科新臺幣一千萬元以下罰金。
  未經許可，持有、寄藏或意圖販賣而陳列第一項所列槍砲者，處一年以上七年以下
  有期徒刑，併科新臺幣七百萬元以下罰金。
  第一項至第三項之未遂犯罰之。
槍砲彈藥刀械管制條例第十二條
  未經許可，製造、販賣或運輸子彈者，處一年以上七年以下有期徒刑，併科新臺幣
  五百萬元以下罰金。
  未經許可，轉讓、出租或出借子彈者，處六月以上五年以下有期徒刑，併科新臺幣
  三百萬元以下罰金。
  意圖供自己或他人犯罪之用，而犯前二項之罪者，處三年以上十年以下有期徒刑，
  併科新臺幣七百萬元以下罰金。
  未經許可，持有、寄藏或意圖販賣而陳列子彈者，處五年以下有期徒刑，併科新幣
  三百萬元以下罰金。
  第一項及第三項之未遂犯罰之。
